臺灣花蓮地方法院刑事判決　　　　　　　　　　　　　九十一年度訴字第二六一號
　　公　訴　人　臺灣花蓮地方法院檢察署檢察官
　　被　　　告　甲○○
右列被告因違反槍砲彈藥刀械管制條例等案件，經檢察官提起公訴（九十一年度偵字
第二二六○號），本院判決如左：
    主  文
甲○○未經許可，持有可發射子彈具有殺傷力之改造玩具手槍，累犯，處有期徒刑壹
年參月，扣案之槍枝壹支（槍枝編號0000000000號）沒收；又連續以加害
生命之事，恐嚇他人致生危害於安全，累犯，處有期徒刑陸月。應執行刑有期徒刑壹
年捌月，扣案之槍枝壹支（槍枝編號0000000000號）沒收。
    事  實
一、甲○○前因違反槍砲彈藥刀械管制條例案件，經法院判處有期徒刑六月確定，甫
    於民國八十八年八月二十七日執行完畢，仍不知悛悔，於九十一年九月十二日凌
    晨零時許，在花蓮縣吉安鄉○○路三八四號心園茶藝館包廂內，發現可發射子彈
    具有殺傷力之改造玩具手槍一支 (槍枝管制編號0000000000號)、無
    殺傷力之子彈五顆，竟意圖為自己不法之所有，將上開槍彈據為己有而持有之。
    其後，於九十一年九月十四日凌晨四時四十分許，甲○○接獲友人童于豪電話告
    知其與他人在馬路上發生爭執，竟攜帶上開手槍、子彈，於凌晨四時四十三分許
    ，抵花蓮縣花蓮市○○路、中原路口，基於連續恐嚇之概括犯意，先以手槍抵住
    吳國翰頭部，以臺語「你現在要怎樣」等語恐嚇吳國翰，吳國翰受此加害生命之
    事相恫嚇後，心生畏懼而危害於安全，隨後，甲○○又承前恐嚇之概括犯意，持
    該手槍抵住林逸群下巴，以臺語「你現在要怎樣」恐嚇之，致林逸群亦因受該加
    害生命之事相恫嚇後，心生畏怖而危害於安全。嗣經林逸群報警，而為警當場查
    獲，並在現場之花圃草叢中扣得甲○○丟棄之前開手槍一支及子彈五顆（其中二
    顆子彈嗣經試射鑑定而滅失）。
二、案經林逸群、吳國翰訴由花蓮縣警察局花蓮分局報告臺灣花蓮地方法院檢察署檢
    察官偵查起訴。
    理  由
一、右揭事實，業據被告甲○○供承不諱，核與告訴人林逸群、吳國翰指訴及證人林
    玉娟於警訊中證述，略以：被告與告訴人一言不和，不知拿出何物比向告訴人林
    逸群等情節相符，而警方並於現場之花圃草叢中扣得被告持有之改造手槍一枝及
    子彈五顆等情，除據被告自白不諱外，並有現場圖、扣押物品清單及照片十六幀
    附卷足資佐證。該手槍（槍枝管制編號0000000000號）經鑑定結果，
    認係由仿BERETTA廠半自動手槍製造之金屬玩具手槍，換裝土造金屬槍管改造而
    成之改造手槍，機械性能良好，可擊發適用子彈，認具有殺傷力；而送鑑子彈五
    顆，認均係由外徑約九點四釐米之土造金屬彈殼加裝土造金屬彈頭（直徑約八點
    三釐米）組合而成之改造子彈，採樣二顆試射，均無法擊發，惟彈頭與彈頭離，
    認均不具殺傷力，此有內政部警政署刑事警察局九十一年十月十八日刑鑑字第○
    九一○二六三四四四號槍彈鑑定書及所附照片四幀在卷可證，被告自白與事實相
    符，本件事證明確，被告犯行堪以認定。
二、查被告持有之子彈五顆，業經鑑定不具殺傷力，已如前述，故其持有上開子彈並
    未觸犯槍砲彈藥刀械管制條例第十二條第四項持有子彈罪，合先敘明。核被告所
    為，係犯槍砲彈藥刀械管制條例第十一條第四項持有可發射子彈具有殺傷力之槍
    砲罪、刑法第三百三十七條侵占脫離物罪及同法第三百零五條之恐嚇罪。其先後
    二次恐嚇犯行，時間緊接，所犯係犯罪構成要件相同之罪，顯係基於概括犯意為
    之，為連續犯，應依刑法第五十六條規定論以一罪，並加重其刑。又其所犯侵占
    脫離物罪及持有可發射子彈槍砲罪，有方法或結果之牽連犯關係，依刑法第五十
    五條規定從一重處斷。被告所犯持有可發射子彈之槍砲罪與恐嚇罪之間，犯意各
    別，行為互殊，應予分論併罰。查被告前因違反槍砲彈藥刀械管制條例案件，經
    法院判處有期徒刑六月確定，甫於民國八十八年八月二十七日執行完畢，有臺灣
    高等法院被告全國前案紀錄表在卷可按，其於五年以內再犯本件有期徒刑以上之
    罪，為累犯，依法加重其刑。審酌被告僅因朋友告知與人發生摩擦，即持手槍前
    往恫嚇他人、告訴人因此所受之驚嚇、被告犯罪後態度尚稱良好，於偵查中向告
    訴人道歉，並於審理中自白不諱等一切情狀，分別量處如主文所示之刑，並定其
    應執行刑。扣案之槍枝一支經鑑定認係可發射子彈，具有殺傷力，屬違禁物，故
    不問屬於犯人與否，沒收之；而扣案之子彈五顆，業經鑑定試射二顆，認上開子
    彈無法擊發，不具殺傷力，故非違禁物，而經試射後剩餘之子彈三顆，雖為供犯
    罪所用之物，然係被告侵占他人之脫離物，並非被告所有，爰不予宣告沒收。
據上論結，應依刑事訴訟法第二百九十九條第一項前段，槍砲彈藥刀械管制條例第十
一條第四項，刑法第十一條前段、第五十六條、第三百零五條、第三百三十七條、第
五十五條、第四十七條、第五十一條第五款、第三十八條第一項第一款，罰金罰鍰提
高標準條例第一條前段，判決如主文。
中      華      民      國    九十一      年    十二    月    二十四    日
                              臺灣花蓮地方法院刑事庭
                                  審判長法官  黃麗生
                                        法官  鄭光婷
                                        法官  蘇姵文
右正本證明與原本無異。
如對本判決不服，應於送達後十日內，向本院提出上訴狀。（應抄附繕本）告訴人或
被害人如對於本判決不服者，應具備理由請求檢察官上訴，其上訴期間之計算係以檢
察官收受判決正本之日期為準。
                                  法院書記官
中      華      民      國    九十一      年    十二    月    二十六    日
 附錄本判決論罪之法律條文：
刑法第三百零五條：
以加害生命、身體、自由、名譽、財產之事恐嚇他人，致生危害於安全者，處二年以
下有期徒刑、拘役或三百元以下罰金。
刑法第三百三十七條：
意圖為自己或第三人不法之所有，而侵占遺失物、漂流物或其他離本人所持有之物者
，處五百元以下罰金。
槍砲彈藥刀械管制條例第十一條第四項：
未經許可，持有、寄藏或意圖販賣而陳列第一項所列槍砲者，處一年以上七年以下有
期徒刑，併科新臺幣七百萬元以下罰金。
